---
title: "Queries"
output: html_document
date: '2022-05-17'
---

Data excel dosyasından okundu

```{r}
df <- read_excel("C:/Users/HAKKICAN/Desktop/Ders Projeleri/AML_PROJECT/01.AML_DATA.xlsm")
df
```

QUESTIONS:
1. Köyde yaşayanlar, şehir merkezinde yaşayanlara göre daha başarılı mıdır ?

2. Anne ve babanın ayrı olmasından kızlar / erkekler daha olumsuz etkilenmiştir.

3. Hangi kolon başarı için daha önemlidir?

4. Yeni bir öğrenci geçer not alabilir mi? (Biri geçer biri kalır 2 örnek yaparsak güzel olur)

5. En benzer ve en farklı öğrenciler (4 col)

6. Anne babanın eğitim durumu hangi sınıf seviyesinde daha etkilidir?

1. Köyde yaşayanlar, şehir merkezinde yaşayanlara göre daha başarılı mıdır ?

Answer 1

```{r}

```

2. Anne ve babanın ayrı olmasından kızlar / erkekler daha olumsuz etkilenmiştir.

Answer 2

```{r}

```

3. Hangi konu başarı için daha önemli?

Answer 3

```{r}
install.packages("devtools")
install.packages("rJava")
install.packages("FSelector")
library(FSelector)

information.gain(formula(df), df)
```
4. Yeni bir öğrenci geçer not alabilir mi? (Biri geçer biri kalır 2 örnek yaparsak güzel olur)

Answer 4

```{r}
ort <- mean(df$ORTALAMALAR)
ort
df <- transform(df, "Geçer Mİ"= ifelse(ort >= ORTALAMALAR, 0, 1))
data.frame(df$ORTALAMALAR,df$Geçer.Mİ)
df
df = df[,!(names(df) %in% c("Geçer.Mİ","Geçer.Mİ.1", "Geçer.Mİ.2"))]
```
