---
title: "Queries"
output: html_document
date: '2022-05-17'
---

Data excel dosyasından okundu

```{r}
df <- read_excel("C:/Users/HAKKICAN/Desktop/Ders Projeleri/AML_PROJECT/01.AML_DATA.xls")
df
```

QUESTIONS:
1. Köyde yaşayanlar, şehir merkezinde yaşayanlara göre daha başarılı mıdır ?

2. Anne ve babanın ayrı olmasından kızlar / erkekler daha olumsuz etkilenmiştir.

3. Hangi kolon başarı için daha önemlidir?

4. Yeni bir öğrenci geçer not alabilir mi? (Biri geçer biri kalır 2 örnek yaparsak güzel olur)

5. En benzer ve en farklı öğrenciler (4 col)

6. Anne babanın eğitim durumu hangi sınıf seviyesinde daha etkilidir?

1. Köyde yaşayanlar, şehir merkezinde yaşayanlara göre daha başarılı mıdır ?

Answer 1

```{r}

```

2. Anne ve babanın ayrı olmasından kızlar / erkekler daha olumsuz etkilenmiştir.

Answer 2

```{r}

```

3. Hangi kolon başarı için daha önemlidir?

Answer 3

```{r}
df$ORTALAMA
ort <- mean(df$ORTALAMA)
ort
df <- transform(df, Başarılı.Mı= ifelse(ort >= ORTALAMA, 0, 1))
data.frame(df$ORTALAMA,df$Başarılı.Mı)
df
#Column silmek için
df = df[,!(names(df) %in% c("Geçer.Mİ","Geçer.Mİ.1", "Geçer.Mİ.2"))]

#df den sadece soruları aldık
names(df)
dfSorular <- df[, !(names(df) %in% c("OKUL", "SINIF", "NO", "ADI.SOYADI", "CİNSİYET.1..Erkek.0..Kız", "İKAMET.1..Merkez.0..Köy", "ORTALAMA"))]

install.packages("FSelectorRcpp")
library("FSelectorRcpp")
informatinGain <- information_gain(formula(dfSorular), dfSorular, equal = FALSE)
maxGain <- max(informatinGain$importance)
maxGainIndex <- match(maxGain, informatinGain$importance)
informatinGain$attributes[maxGainIndex]
```

4. Yeni bir öğrenci geçer not alabilir mi? (Biri geçer biri kalır 2 örnek yaparsak güzel olur)

Answer 4

```{r}

```
